---
title: "Timeseries HW1"
author: "Chaewon Kim(2015122043)"
date: 2019/ 04/ 12
output:
  html_document: default
  pdf_document: default
---

```{r setup, include=FALSE}
knitr::opts_chunk$set(echo = TRUE)
```


## 과제 개요

 - 계절지수평활법의 정의와 내용
 - 데이터 설명
 - 시도표
 - 계절지수평활법
    - 가법 모형
    - 승법 모형
 - 최종 모형


## Winters의 계절지수평활법

###가법계절모형 (Additive seasonal model)
   : 시계열의 평균수준이 시간의 흐름에 따라 변화하지만 그 변동의 폭, 즉, 분산이 시간의 흐름에 관계없이 일정한 경우(homogeneous)
   
   $$Z_{n+l}=T_{n+l}+S_{n+l}+I_{n+l}$$
  
  - T : 추세요인
  
  - S : 계절주기 s를 가지는 계절요인
  
  - I : 오차항으로서 불규칙 요인
  


###승법계절모형 (multiplicative seasonal model)
   : 분산이 시간의 흐름에 따라 점차로 커지는 경우

  $$Z_{n+l}=T_{n+l}*S_{n+l}+I_{n+l}=(T_n+\beta_{1,n})S_{n+l}+I_{n+l}$$

  - T : 추세요인
  
  - S : 계절주기 s를 가지는 계절요인
  
  - I : 오차항으로서 불규칙 요인
  




  
## 데이터

| 정보 |  내용      |
|------------|:------------:|
|   데이터 명   |  BOK_energy_oil.csv    |
| 데이터 종류 |  csv file, data frame     |
| 변수 개수|  1개     |
| 변수 정보 |  기름값     |
| 관측치 개수 |  267개     |
| 관측치 정보 |  시간에 따른 기름값   |








## 시도표 확인하기

데이터를 불러온 후 ts함수를 이용해 시계열 데이터로 변환해준다.

데이터에 대한 사전정보가 없으므로 1996년 1월부터 2018년 3월까지 매달 기름값(단위생략)이라고 임의로 지정해주었다.

```{r 시도표 확인, warning=FALSE}
library('forecast')
setwd("C:\\Users\\cwjen_000\\Desktop\\ds_yonsei")
oil<- read.csv("BOK_energy_oil.csv", header=T)
oil <-ts(oil, start=c(1996,1), end=c(2018,3), frequency=12)
plot.ts(oil, xlab="Time", ylab="Price")
```

**시도표를 보니 계절성과 추세가 둘 다 보인다. 시간이 갈수록 증가하는 추세를 보이며, 변동의 폭이 시간이 갈수록 조금씩 작아진다.**







## 계절지수평활법 사용하기
 *-forecast패키지 사용*

###**승법모형**
```{r echo=F, warning=F}
library(forecast)
```

```{r}
fit1 <- hw(oil, seasonal="multiplicative", h=10)
fit1$model
```




R이 지정해준 승법모형의 알파, 베타, 감마의 값은 다음과 같다.
```{r eval=FALSE}
alpha = 0.4217 
beta  = 0.007 
gamma = 0.3211
```
    


       
2017년 3월 이후 10개의 달의 기름값을 승법모형으로 예측한 결과는 아래의 **Forecast**부분에 나온다.
```{r echo=F}
fit1
```
   
   

###**가법모형**
```{r}
fit2 <- hw(oil, seasonal="additive", h=10)
fit2$model
```


R이 지정해준 가법모형의 알파, 베타, 감마의 값은 다음과 같다.
```{r eval=F}
alpha = 0.7433 
beta  = 0.0051 
gamma = 1e-04
```


2017년 3월 이후 10개의 달의 기름값을 가법모형으로 예측한 결과는 아래의 **Forecast**부분에 나온다.
```{r echo=F}
fit2
```





## 최종 모형 선택
 데이터와 가법모형, 승법모형은 다음과 같다.

두 모형 모두 원래 데이터와 거의 비슷한 추세와 변동폭을 보여주고 있지만, 시간이 갈수록 가법모형이 더 데이터와 비슷한 추세를 보여준다. 미래 시점의 값을 예측을 목표로 하는 시계열 분석에서는 **가법모형(fit2)**을 쓰는 것이 더 적절해 보인다.


```{r echo=F}
plot(fit1, ylab="Price of oil", xlab="time", fcol="white", main="")
lines(fitted(fit1), col="red",lwd=1.5,pch=1,lty=2,type="o")
lines(fitted(fit2), col="green",lwd=1.5,pch=1,lty=3, type="o")

lines(fit1$mean, col="red", lty=2, type="o",lwd=2,pch=1)
lines(fit2$mean, col="green", lty=3, type="o",lwd=2,pch=2)
legend("topleft", lty=1:3, pch=c(16,1,2),col=1:3, c("data","hw multiplicative","hw additive"),cex=0.7)
```
 




